臺灣臺南地方法院刑事判決　　　　　　 94年度簡上字第138號
上　訴　人
即　被　告　丙○○
上列上訴人因毀損案件，不服本院九十四年度簡字第四八一號中
華民國九十四年四月十一日第一審判決（聲請案號：九十四年度
偵字第七四號），提起上訴，本院管轄之第二審合議庭判決如下
：
    主  文
原判決撤銷。
丙○○損壞他人之客廳大門玻璃壹面，足以生損害於他人，處拘
役拾日，如易科罰金，以佰元折算壹日，斧頭壹把沒收。
    事  實
一、丙○○於民國九十三年十二月十四日十三時許，騎乘其所有
    之牌照號碼PC5─408號機車，至臺南縣安定鄉港南村一鄰三
    號之一乙○○住處，欲找其前妻甲○○商談有關保險退保事
    宜，丙○○見乙○○與甲○○商在客廳看電視，遂以手敲門
    ，乙○○因不認識丙○○，因此不予理會，嗣丙○○仍在外
    連續敲門，乙○○覺得丙○○是要來找麻煩，因此拿起身旁
    之一張小板凳要防身，引起丙○○之不滿，遂回身從機車取
    出其所有以前工作用之斧頭一把，明知以斧頭朝該屋之客廳
    大門玻璃射入會將玻璃損壞，惟因其欲嚇乙○○，竟持該把
    斧頭朝客廳大門玻璃射入，致乙○○心生畏懼，並致大門玻
    璃一面破碎損壞，足以生損害於乙○○，嗣經甲○○報警處
    理當場查獲，並扣有上開斧頭一把。
二、案經乙○○訴由臺南縣警察局善化分局報請臺灣臺南地方法
    院檢察署檢察官偵查後以簡易判決處刑書聲請簡易判決處刑
    。
    理  由
一、訊據被告丙○○對於上開事實供承不諱，核與告訴人乙○○
    於檢察官偵查時所指訴及於本院九十四年八月二日審理時所
    證述之情節相符，至於證人甲○○於本院九十四年八月二日
    審理時所證述之有關丙○○持斧頭朝客廳大門玻璃射入，損
    壞大門玻璃之情節與乙○○所證述之情節固相符；惟其另證
    述丙○○又將斧頭撿起並說要讓乙○○死云云，然此部分為
    被告丙○○所否認，亦與甲○○自己在警詢時所言不符，復
    與乙○○於本院證述丙○○未再撿起斧頭亦未說要讓伊死等
    語不符，該部分之證言自不足採信。此外，復有現場大門玻
    璃破碎損壞及丙○○所有之斧頭一把射破大門玻璃後掉落在
    客廳裡面之照片四張附卷可稽，並有丙○○所有之斧頭一把
    扣案可資佐證。事證明確，被告丙○○之犯行洵堪認定。
二、核被告丙○○所為，係犯刑法第三百零五條之恐嚇罪及刑法
    第三百五十四條之毀損罪。被告所犯上開二罪間有方法結果
    之牽連關係，應依牽連犯之規定從較重之刑法第三百五十四
    條之毀損罪處斷。又檢察官之簡易判決處刑書雖僅論及被告
    之毀損犯行，未論及被告之恐嚇犯行，然有關恐嚇部分，被
    告於警詢及檢察官偵查中早已陳述明確，復於本院審理時一
    再言明，且查與事實相符，已如前述，被告該部分之犯行與
    其毀損犯行有牽連犯之裁判上一罪關係，為聲請簡易判決處
    刑效力所及，本院自得審判。
三、原審以被告丙○○損壞他人之玻璃一面，足以生損害於他人
    ，因而判處被告拘役三十日，並諭知易科罰金之折算標準，
    固非無見。惟查原審就被告之恐嚇犯行部分漏未審判，且就
    被告犯罪用之上開斧頭一把漏未宣告沒收，又將客廳大門玻
    璃誤認為係落地窗玻璃，自有未合。被告上訴意旨以「為何
    乙○○沒有罪而其有罪」為由，指摘原審判決不當，雖無可
    採，惟原審判決既有上開可議之處，自屬無可維持，應由本
    院合議庭將原判決撤銷改判。爰審酌被告丙○○之品行、智
    識程度、犯罪之動機、目的、手段、所生之危害及犯罪後尚
    未與告訴人乙○○成立民事和解賠償損害等一切情狀，量處
    如主文所示之刑，並諭知易科罰金之折算標準，以示懲儆。
    又扣案之斧頭一把為被告所有，且為供其犯罪所用之物，依
    刑法第三十八條第一項第二款規定，併宣告沒收。
據上論斷，應依刑事訴訟法第四百五十五條之一第一項、第三項
、第三百六十九條第一項前段、第三百六十四條、第二百九十九
條第一項前段，刑法第三百零五條、第三百五十四條、第五十五
條、第四十一條第一項前段、第三十八條第一項第二款，罰金罰
鍰提高標準條例第一條前段、第二條，判決如主文。
本案經檢察官丁○○到庭執行職務。
中　　華　　民　　國　　94　　年　　8　　月　  23　 　日
　　　　　　　　　刑事第六庭審判長法　官  林勝利
                                  法　官  陳欽賢
                                  法　官  鍾邦久
以上正本證明與原本無異。
本件不得上訴。
　　　　　　　　　　　　　　　　  書記官　陳怡吟
中　　華　　民　　國　　94　　年　　8　　月　  23　 　日
錄本案論罪科刑法條：
刑法第三百零五條
以加害生命、身體、自由、名譽、財產之事，恐嚇他人致生危害
於安全者，處二年以下有期徒刑、拘役或三百元以下罰金。
刑法第三百五十四條
毀棄、損壞前二條以外之他人之物或致令不堪用，足以生損害於
公眾或他人者，處二年以下有期徒刑、拘役或五百元以下罰金。
